# 其他权益工具投资

提问人：yuanmohai 时间：2023-03-09 09:48:39
请教陈版主：
A公司（LP）投资了B基金（有限合伙企业），投资本金计入其他权益工具投资，B基金投资方向为间接或直接投资非上市公司股权，目前已投资 20 余家非上市公司， 2022 年退出了一家上市公司，收回的本金+收益按照合伙人实缴比例分配给各合伙人，A公司收到的本金+收益是按照“获得的股利收入（明确作为投资成本部分收回的股利收入除外）计入当期损益”，还是部分金融资产终止确认，计入留存收益？
A公司账面是按照投资的 20 余家项目分开核算的

回答人：chenyiwei
合伙企业很多时候是有限寿命主体，且合伙协议约定在获得收益后就必须分配，因此合伙企业的合伙人权益在绝大多数情况下是不符合权益工具定义的，相应地，合伙人对合伙企业的出资也不能作为其他权益工具投资核算。
当合伙人对合伙企业的投资作为以公允价值计量且其变动计入损益的金融资产核算时，理论上期末对其应按公允价值计量，并确认公允价值变动损益。后续收到分配的款项时，不论是本金收回还是收益分配，均冲减该项金融资产的账面价值。
如果实际操作中没有在每期末均按最新的公允价值调整的，则在收到分配款时，根据普通合伙人或管理人在分配通知中注明的来源（本金分配或者收益分配），相应冲减金融资产账面价值或者确认为投资收益。